【裁判字號】    99,台上,2319
【裁判日期】    990421
【裁判案由】    違反毒品危害防制條例
【裁判全文】
最高法院刑事判決            九十九年度台上字第二三一九號
上  訴  人  甲○○
上列上訴人因違反毒品危害防制條例案件，不服台灣高等法院中
華民國九十九年三月五日第二審判決（九十九年度上訴字第五五
一號，起訴案號：台灣板橋地方法院檢察署九十八年度毒偵字第
七一九二號），提起上訴，本院判決如下：
    主  文
上訴駁回。
    理  由
一、施用第一級毒品部分：
按刑事訴訟法第三百七十七條規定，上訴於第三審法院，非以判
決違背法令為理由，不得為之。是提起第三審上訴，應以原判決
違背法令為理由，係屬法定要件。如果上訴理由書狀並未依據卷
內訴訟資料，具體指摘原判決不適用何種法則或如何適用不當，
或所指摘原判決違法情事，顯與法律規定得為第三審上訴理由之
違法情形，不相適合時，均應認其上訴為違背法律上之程式，予
以駁回。又不服地方法院之第一審判決而上訴者，應向管轄第二
審之高等法院為之。第二審上訴書狀應敘述具體理由，第二審法
院認為上訴書狀未敘述理由者，應以判決駁回之。同法第三百六
十一條第一項、第二項、第三百六十七條前段分別定有明文。本
件上訴人甲○○不服第一審判決論處其施用第一級毒品罪刑（累
犯，處有期徒刑十月），提起第二審上訴，原判決以其未依據卷
內訴訟資料具體指摘第一審判決採證、認事、用法有何違法或不
當之處，僅憑上訴書狀泛稱其前曾至桃園省立醫院尋求替代藥物
治療，已有戒毒之心，嗣誤信友人以安非他命解毒癮，致有本案
。又其須擔負家計，且年邁父親長年臥病，此番突然入獄，恐家
計失其依靠，危及老父生存云云，並未敘述具體之上訴理由，因
認其此部分第二審上訴不合法律上之程式，予以駁回，核無不合
，應予維持。上訴人第三審上訴意旨略為：其係自殘行為，且已
坦承犯行，態度良好，請予從輕量刑，給予自新機會云云。惟對
於原判決究竟如何違背法令，並無一語涉及，核與法律規定得為
第三審上訴理由之違法情形，不相適合，其此部分上訴自屬違背
法律之程式，應予駁回。
二、施用第二級毒品部分：
按上訴得對於判決之一部為之；未聲明為一部者，視為全部上訴
；又刑事訴訟法第三百七十六條所列各罪之案件，經第二審判決
者，不得上訴於第三審法院，刑事訴訟法第三百四十八條第一項
、第三百七十六條定有明文。本件上訴人因違反毒品危害防制條
例案件，不服原審判決提起上訴，並未聲明為一部上訴，自應視
為全部上訴。又刑事訴訟法第三百七十六條所列各罪之案件，經
第二審判決者，不得上訴於第三審法院，為該法條所明定。本件
第一審係適用毒品危害防制條例第十條第二項論處上訴人罪刑，
原審駁回上訴人之第二審上訴，核屬刑事訴訟法第三百七十六條
第一款所列之罪之案件。依上開說明，已不得上訴於第三審法院
，上訴人猶對此部分提起上訴，顯為法所不許，應予駁回。
據上論結，應依刑事訴訟法第三百九十五條前段，判決如主文。
中    華    民    國  九十九  年    四    月  二十一  日
                      最高法院刑事第二庭
                          審判長法官  莊  登  照
                                法官  陳  世  淙
                                法官  徐  昌  錦
                                法官  許  錦  印
                                法官  蕭  仰  歸
本件正本證明與原本無異
                                      書  記  官
中    華    民    國  九十九  年    四    月  二十七  日
                                                      Q

司法院資訊處製作；財團法人民間司法改革基金會備份。
